# 有关给境外公司分配股利的现金流量表的列示

提问人：vincentyaoxy 时间：2019-04-25 12:27:23
请问陈版及各位同学们：
公司向境外母公司分配利润，加入分配 100 万元，实际母公司收到 95 万元，需要向税务局缴纳税款 5 万元。
请问我的现金流量表该如何处理？请问 100 万元全部放在融资活动分配股利产生的现金流出，还是 95 万元放在融资活动分配股利现金流出， 5 万元放在支付的税费中？
谢谢！

回答人：chenyiwei
100 万元全部放在融资活动分配股利产生的现金流。本公司并不是这部分税款的实际承担者，只是代扣代缴，所以不列入 “支付的各项税费”。